【裁判字號】    89,訴,249
【裁判日期】    891026
【裁判案由】    損害賠償
【裁判全文】
臺灣雲林地方法院民事判決  八十九年度訴字第二四九號
    原      告  中華電信股份有限公司台灣南區電信分公司
    法定代理人  戊○○
    訴訟代理人  乙○○
    被      告  富邦產物保險股份有限公司虎尾分公司
                            設.
    法定代理人  丁○○      住.
    訴訟代理人  丙○○      住.
                甲○○      住.
右當事人間請求損害賠償事件，本院判決如左：
    主    文
原告之訴駁回。
訴訟費用由原告負擔。
    事    實
甲、原告方面：
    一、聲明：被告應給付原告新台幣（下同）五十九萬四千九百二十九元，及自民
              國（下同）八十九年五月十三日起至清償日止，按週年利率百分之五
              計算之利息。
    二、陳述：
        （一）訴外人陳進興於八十七年五月十七日駕車挖損原告公司電信線路南竹
              里ＭＢ12至ＭＢ17、ＪＦ04至400ＰX2纜線，致全村線路故障，修復工
              料費為五十九萬四千九百二十九元。
        （二）原告請求法院對訴外人陳進興核發支付命令並已確定，惟陳進興迄今
              仍未為給付。
        （三）被告與訴外人陳進興間訂有保險契約，爰依保險法第九十條規定請求
              被告給付上開金額及其法定遲延利息。
    三、證據：提出材料及施工費用表、保險單為證，並請求訊問證人陳進興。
二、被告方面：
    一、聲明：原告之訴駁回。
    二、陳述：
        （一）訴外人陳進興確有向被告公司投保，但原告公司計算損失之方式與事
              實不符，求償金額過高。
        （二）依據保險法規定，原告對被告並無直接之請求權。
    理    由
一、原告起訴主張：訴外人陳進興與被告間訂有保險契約，陳進興於八十七年五月十
    七日駕車挖損原告公司電信線路南竹里ＭＢ12至ＭＢ17、ＪＦ04至400ＰX2纜線，
    致全村線路故障，修復工料費為五十九萬四千九百二十九元，因陳進興迄今未為
    任何賠償，爰本於保險法第九十條規定請求被告給付上開金額及其法定遲延利息
    等語。被告則以：原告對伊並無請求權，且原告請求之金額過高等語，資為抗辯
    。
二、原告主張之事實，固據其提出材料及施工費用表、保險單為證，並經證人陳進興
    到庭証述屬實。惟保險法第九十條「責任保險人於被保險人對於第三人，依法應
    負賠償責任，而受賠償之請求時，負賠償之責」規定，並非賦予第三人有直接向
    保險人請求之權，蓋責任保險契約，僅存於保險人與要保人或被保險人之間，保
    險人之責任，須至被保險人支付第三人之賠償金後，始能發生。至於保險人與第
    三人之間，並無契約關係，在被保險人支付第三人賠償金之前，保險人之責任尚
    未發生，故第三人僅可對應負賠償責任之被保險人為請求，不得逕向保險人請求
    給付保險金。司法院司法業務研究會第三期研究結論亦採此見解。從而，原告依
    據保險法第九十條規定請求被告給付五十九萬四千九百二十九元及法定遲延利息
    ，於法不合，應予駁回。
三、據上論結，本件原告之訴為無理由，依民事訴訟法第七十八條，判決如主文。
中      華      民      國    八十九    年      十      月    二十六    日
                                臺灣雲林地方法院民事庭
~B法      官  鍾貴堯
右為正本係照原本作成。
如對本判決上訴，須於判決送達後廿日內向本院提出上訴狀。(須附繕本)
中      華      民      國    八十九    年      十      月    二十六    日
~B法院書記官  劉興錫


司法院資訊處製作；財團法人民間司法改革基金會備份。
